臺灣高等法院臺中分院刑事判決　　　　　　　　　九十三年度上訴字第一一二五號
　　上　訴　人
　　指定辯護人　本院公設辯護人　丙○○
右上訴人因強盜等案件，不服臺灣臺中地方法院九十三年度訴字第一一九七號中華民
國九十三年六月三十日第一審判決（起訴案號：臺灣臺中地方法院檢察署九十三年度
偵字第八二九一號），提起上訴，本院判決如左：
    主　　  文
原判決撤銷。
甲○○○○○○○○ SAKSIT無罪。
    理  　　由
一、公訴意旨略以：被告甲○○○○○○○○ SAKSIT係泰國籍勞工，與受僱於丁○○在臺中縣
    清水鎮○○里○○路二十號擔任監護工之告訴人 乙○○○○○○（為印尼籍，中文譯名
    ：烏米）係朋友（上址僅有乙○○○○○○ 與丁○○之母居住，丁○○之母因中風無法
    言語），竟起意強盜，於民國九十三年四月二十六日（週一）凌晨四時許，以擊
    破上址側門伸手進入開啟門閂之方式侵入該住宅，並進入告訴人房間內，先向告
    訴人借款新臺幣（下同）一萬三千元，告訴人以被告尚有前債未還為由拒絕，詎
    被告竟意圖為自己不法之所有，並基於傷害告訴人之犯意，出拳毆打告訴人之左
    大腿，致告訴人受左大腿挫傷、瘀傷之傷害，再持屋內告訴人所有之水果刀一把
    ，抵住告訴人腹部作勢砍殺，迫令告訴人交付金錢，以此強暴方式致使告訴人不
    能抗拒，交付一萬元予被告，被告取得一萬元後，再強行將告訴人配掛在頸部之
    黃金項鍊一條扯下後離去，而強盜告訴人所有之一萬元及黃金項鍊一條得手，因
    認被告涉有刑法第三百三十條第一項、第三百二十一條第一項第一款、第二款、
    第三款之加重強盜罪嫌（公訴意旨另認被告所為涉犯刑法第二百七十七條第一項
    普通傷害罪嫌，因依同法第二百八十七條前段之規定，須告訴乃論，而告訴人已
    於原審九十三年六月九日審理時撤回其告訴，原審乃以該傷害罪嫌與加重強盜罪
    嫌有方法、目的之裁判上一罪之牽連關係，而不另為不受理之諭知，因此部分未
    據檢察官提起上訴，已告確定）。
二、公訴意旨認被告涉有刑法第三百三十條第一項、第三百二十一條第一項第一款、
    第二款、第三款之加重強盜罪嫌，無非以(一)告訴人之指訴、診斷證明書、贓物領
    據及搶得財物之照片；(二)證人菲律賓籍AGUA ROSAL IE SAQUILON之證詞；(三)扣案
    水果刀一把；(四)被告坦承毆打告訴人之事實；(五)警員職務報告及證人丁○○、楊
    林鼻仔警詢中之陳述；(六)告訴人住宅側門遭破壞之現場照片等為其主要論據。
三、按犯罪事實應依證據認定之，無證據不得認定犯罪事實；不能證明被告犯罪者，
    應諭知無罪之判決，刑事訴訟法第一百五十四條第二項、第三百零一條第一項分
    別定有明文。次按告訴人之告訴，係以使被告受刑事訴追為目的，是其陳述是否
    與事實相符，仍應調查其他證據以資審認；認定不利於被告之事實，須依積極證
    據，苟積極證據不足為不利於被告事實之認定時，即應為有利於被告之認定，更
    不必有何有利之證據；事實之認定，應憑證據，如未能發現相當證據，或證據不
    足以證明，自不能以推測或擬制之方法，以為裁判基礎；認定犯罪事實所憑之證
    據，雖不以直接證據為限，間接證據亦包括在內。然而無論直接或間接證據，其
    為訴訟上之證明，須於通常一般之人均不致有所懷疑，而得確信其為真實之程度
    者，始得據為有罪之認定，倘其證明尚未達到此一程度，而有合理之懷疑存在時
    ，事實審法院復已就其心證上理由予以闡述，敘明其如何無從為有罪之確信，因
    而為無罪之判決，尚不得任意指為違法。（最高法院五十二年臺上字第一三○○
    號、三十年度上字第八一六號、四十年度臺上字第八六號、七十六年臺上字第四
    九八六號判例參照）。
四、訊據被告固對於其於上開時、地有向告訴人取得現金一萬元及金項鍊一條乙情坦
    承不諱，惟堅詞否認有何加重強盜犯行，辯稱：伊與告訴人係男女朋友，已交往
    一年二、三個月，以前伊去找告訴人，也都在告訴人住處過夜，且伊於案發前之
    週五晚上便住在告訴人住處，直到案發當天（即週一）早上才回工廠上班，一萬
    元現金係告訴人借給伊使用的，伊二人有講好於五月二十五日伊領薪水時就會還
    錢，而金項鍊則是伊二人在摟摟抱抱之間不慎扯斷的，伊要帶回住處修理，另告
    訴人腿上的傷係案發前一天伊叫告訴人起床吃飯時，告訴人不肯起來，伊才用手
    搥她的大腿兩下，伊並未碰該把水果刀，亦未持以傷害告訴人，又伊知道她將錢
    放在何處，如果伊想犯罪，亦可不經告訴人同意，自己去拿就好了等語。經查：
  (一)有關告訴人之指訴，其先於九十三年四月二十六日警詢時指稱：「（問：你於何
    時？何地？遭人以強暴脅迫之手段搶走財物？）答：於本月二十六日上午四時許
    左右，在台中縣清水鎮○○里○○路二十號的房間裡」、「當時我從房間出去上
    廁所，一回來就看到SAKSIT在我的房間翻箱倒櫃，不知找何東西，SAKSIT見我就
    向我借錢壹萬伍仟元，我向SAKSIT表示前債未還無法借伊，SAKSIT就用拳頭（誤
    載為拳投）打我大腿，然後拿房內水果刀指向我肚子要我將錢借他，因此我害怕
    所以將身上財物壹萬元交付給他，之後他又伸手將我脖子上項鍊搶走離開現場」
　　、「（問：SAKSIT何時離開現場？）答：SAKSIT約六時許離開」、「（問：
    SAKSIT 如何進入屋內？現場門窗是否破壞？）答：SAKSIT 破壞前木門進入」等
    語；復於九十三年五月十一日檢察官訊問時陳稱：「九十三年四月二十六日凌晨
    四點多．．．被告想追求我，假日會來找我，但九十三年四月二十五日晚上他並
    沒有住在我的房間，當時我是去上廁所，我回到房間就看到被告在翻東西，我質
    問他為何在我的房間內，他就開口叫我給他一萬三千元，因為他以前跟我借的錢
    還沒有還我，我不借他，他就出拳打我的左大腿，並拿起我房間內我所有的水果
    刀，做勢刺向我的肚子，表示如果我不拿錢給他他要傷害我，我不得已交付一萬
元新台幣給被告，我給被告錢後被告還搶我的掛在脖子上的金鍊子，他用力扯掉
    金鍊子之後就跑了」等語；又於九十三年六月九日原審審理時結證稱：「四月二
    十五日下午六時左右，我與被告出外用餐完畢，被告送我回住處後，他就離去。
    但是四月二十六日凌晨四、五點我醒來到廁所時，忽然發現被告在我的房間找東
    西，我問他來做什麼，被告就打我的腳，我覺得痛，所以就沒有注意被告在做什
    麼，也沒有特別注意他人在房間或客廳或在其他地方，後來早上六點半被告要回
    去了，他又開口要跟我要錢，我不給他錢，他就拿刀子威脅我，我就拿一萬元現
    金給他，被告並將我掛在脖子的金項鍊扯下來，被告拿刀子指著我，他沒有抵住
    我的身體，但是是面對面，拿刀指向接近我的腹部，他拿刀時，沒有對我說什麼
    恐嚇的話，當天他沒有說要跟我借錢，但是二個月前有」、「（問：被告如何打
    你的腳？）答：被告用手打我的大腿兩下」、「（問：被告離去後你做何事？）
    答：我繼續照顧我雇主的阿媽」、「（問：有無立即向雇主反應此事？）答：早
    上九點，我有打電話給仲介公司，反應此事，我沒有告訴雇主，仲介後來才告訴
    雇主」、「（問：被告離開後，到警察來之間，有無電話與被告聯絡？）答：九
    點半到十點時，被告有打電話來問我在做什麼，我有跟他說，我已經向仲介公司
    反應此事，被告就有在電話中與仲介公司的人通話」、「（問：被告如何進入妳
    的住處？）答：我不知道他如何進來，清晨我醒來時，他已經在我房間」、「（
    問：住處有無門窗破壞之痕跡？）答：住處外面的籬笆門，可以直接伸手進來將
    門閂打開，裡面的門是用類似木栓扣住，大力搖晃即可鬆開」、「（問：提示扣
    案水果刀，為何人所有？）答：這把刀是我的，被告就是拿這把刀子指向我，當
    被告要向我借錢時，才在桌上拿起這把刀」、「（問：妳能否反抗？）答：被告
    拿刀朝向我，我不敢反抗，我要叫的時候，他就用手摀住我的嘴巴」、「（問：
    凌晨四點多發現被告進入後，一直到被告六點多離去之間，究竟有無注意被告動
    靜？）答：被告在房間來來去去，我沒有特別注意他在做什麼。我因為腳痛沒有
    注意被告」、「（問：是否事發前的星期五晚上開始就一直與被告在一起？）答
    ：幾乎每週六被告都會來找我聊聊天．．．」、「（問：事發過程，雇主的老阿
    媽是否知情？）答：阿媽中風，半身不遂，事發當時阿媽在睡覺，不知道這些事
    情」、「（問：與被告認識多久？）答：一年左右」、「（問：在警訊中說被告
    是要借壹萬五千元，妳曾說因被告前欠未還，不願借他，所以被告才打妳的腿，
    是否如此？）答：壹萬五千元是在之前被告跟我借的，星期六（四月二十四日）
    ，我有問他，他之前跟我借的壹萬五千元，本來說好要還我，為何還不還我，星
    期一當天則沒有談到之前他跟我借的壹萬五千元這件事」、「（問：提示偵查卷
    第六十三頁住處門窗照片？）答：玻璃在事發前早就破了，被告可能是從這個洞
    伸手進去開門的」、「（問：一萬元被告如何取得？）答：我放在彈簧床下面，
    我自己取出交給被告的。因為當時被告拿刀指著我，我依他的要求拿錢給他」、
    「（問：若不依被告要求，認為被告會如何作？）答：我認為被告會拿刀傷害我
    」、「（問：被告持刀除了指向妳腹部外，有無其他動作？）答：我去拿錢時，
    被告已經將刀子放下。他只拿刀一下下而已，沒有任何揮刀的動作」、「（問：
    被告有無一手抓妳，一手持刀？）答：被告用左手抓住我的右手，他右手則持刀
    指著我，他有跟我保持一段距離」、「（問：是否拒絕借錢後，才毆打妳的腿部
    ？）答：被告沒有跟我借錢，不是因為我拒絕借錢給他，他才打我」、「（問：
    打妳的腿多久後，才拿刀子指向妳？）答：距離半個小時」、「（問：是否與被
    照顧者住同一間房間？）答：是，住同一個房間」、「（問：被告打妳到拿刀，
    被照顧者均未醒來？）答：是的」、「（問：被告拿刀指向你時，刀尖與妳身體
    的距離？）答：大約二個手掌距離」、「（問：被告打妳腿時，妳與被告的姿勢
    ？）答：我是躺著」、「（問：被告打妳之前，有無發生口角爭執？）答：沒有
    ，我只是問他為何進來房間」、「（問：被告事發前跟妳借過幾次錢？）答：兩
    次。第一次五千元，第二次七千元，二次都沒有還。我剛剛說壹萬五千元，是指
    兩次借錢總共一萬二千元，後來星期日我們出去玩，被告跟我拿壹仟元，所以變
    成壹萬三千元，本件事發時，被告跟我拿一萬元，後來已透過SAQUILON還我八千
    元，所以現在總共被告還欠我壹萬五千元」、「（問：被告之前借錢有無打過妳
    ？）答：沒有」、「（問：何時來台？何時回印尼？）答：三年前來台，九十三
    年六月二十五日期滿」、「（問：是否因為要回印尼，所以要求被告還錢？）答
    ：是」、「（問：被告當天凌晨打妳腿，到拿刀指向妳之間的半小時，被告有無
    開口向妳借錢？妳有無開口要她還錢？）答：這中間都沒有講話」等語。可見告
    訴人就：(一)關於案發當天凌晨被告究係如何進入屋內乙節，先於警詢時稱：係被
    告破壞前木門進入屋內等語；復於原審審理時改稱：門窗的玻璃早已破掉，被告
    可能直接伸手進去開門等語；(二)關於告訴人於案發當天凌晨上完廁所時，被告如
    何開口借錢乙節，先於警詢時稱：被告見我就向我借錢壹萬伍仟元，被告就用拳
    頭打我大腿，然後拿房內水果刀指向我肚子要我將錢借他，我因害怕故將一萬元
    交給他等語；於偵訊時則稱：我質問他為何在我的房間內，他就開口叫我給他一
    萬三千元，因為他以前跟我借的錢還沒有還我，我不借他，他就出拳打我的左大
    腿，並拿起我房間內我所有的水果刀，做勢刺向我的肚子，表示如果我不拿錢給
    他他要傷害我，我不得已交付一萬元給被告等語；復於原審審理時改稱：凌晨四
    、五點其發現被告在其房間找東西，其問他來做什麼，被告就打其腳，但被告不
    是因其拒絕借錢才打其腳，其因腳痛，所以就沒有注意被告在做什麼，然後二人
    都未講話，直到早上六點半被告要回去了，他又開口要跟其要錢，其不給他錢，
    他就拿刀子威脅其，其就拿一萬元現金給他等語；(三)關於被告為何出手打告訴人
    的腿部乙節，告訴人先係稱：係因其拒絕借錢，被告才出手打其大腿等語；後於
    原審審理時改稱：被告打其腳時，其是躺著，但被告不是因其拒絕借錢才打其腳
    等語；(四)關於被告係何時向告訴人拿錢及何時離開乙節，告訴人先係稱：其於凌
    晨四點許上完廁所時，被告就要其拿錢出來，但直到六點許被告才離去等語；後
    於原審審理時改稱：被告於凌晨四、五點進到屋內，剛開始都沒有說什麼，直到
    早上六點半被告要離開時，被告才開口要錢等語。關此重要之情節，前後所述顯
    然紛歧迥異。又依告訴人於原審審理時證述之內容，被告係於九十三年四月二十
    五日（週日）晚上即已離開該處，並未在該處過夜，而告訴人係於凌晨起床上完
    廁所始發現被告在屋內翻東西，倘告訴人所言屬實，告訴人值此凌晨時分驚見被
    告闖入屋內並翻箱倒櫃，應係立刻質問被告為何擅自進入屋內，甚或對外呼救，
    何以告訴人還逕躺在床上，然後被告竟不由分說即毆打告訴人的大腿；再者，告
    訴人係在該屋內獨自照顧一位中風老阿媽，被告如係於案發當天凌晨四、五點始
    潛入告訴人屋內為謀取錢財，何以未於得手後即行離去，仍在該處逗留至早上六
    點半才拿錢離去。且告訴人如確遭被告侵入住處持刀強盜，驚恐之情不言可喻，
    其竟能一如往常繼續照顧老阿媽，直到早上九點才打電話告知仲介人員，此在在
    均與情理有違。是尚難僅憑告訴人片面之指訴即遽為不利於被告之認定。
  (二)依告訴人之診斷證明書所載，告訴人係受有左大腿挫傷及左大腿瘀傷長約二公分
    Ｘ一公分，有光田綜合醫院所出具之診斷證明書一紙附卷可稽（見偵卷第十八頁
    ），可見告訴人僅左大腿受有傷害，且傷勢甚為輕微，應係輕輕拍打所致。衡情
    一般人如要向他人強取錢財而出手毆打被害人，應會猛烈毆打被害人之頭部或胸
    部等重要部位，以達威嚇之效果，不可能僅出手毆打被害人之大腿，且出手的力
    道斷亦不可能如此輕微。是被告所辯告訴人腿上的傷係案發前一天伊叫告訴人起
    床吃飯時，告訴人不肯起來，伊才用手搥她的大腿兩下等語，較符合情理，應可
    採信。
  (三)經本院將扣案水果刀一把及被告指紋卡一份送請法務部調查局鑑定該把水果刀上
    有無被告指紋，結果該局認「送鑑扣案水果刀乙把經處理後，未發現有清晰可供
    比對之指紋」乙情，有該局九十三年十一月十二日調科貳字第○九三○○四二四
    ○九○號鑑定通知書一紙暨所附鑑定流程相片五張在卷可憑（見本院卷第一○五
    至一○八頁），可見該把水果刀未經採獲被告之指紋，故尚難僅憑告訴人片面之
    指訴，即遽認被告有持該把水果刀脅迫告訴人交錢。
  (四)且證人SAQUILON於九十三年六月九日原審審理時結證稱：「（問：有無受被告之
    託拿八千元、金項鍊給乙○○○○○○ ？）答：有」、「（問：被告委託時如何說？）
    答：我煮菜時，被告來找我，將錢及項鍊交給我，他只說要我轉交給 乙○○○○○○，
    他沒有告訴我原因，我就打手機給乙○○○○○○ ，請她來跟我拿．．．」、「（問：
    乙○○○○○○ 有無告訴妳，她被被告傷害及強盜之事？）答：沒有。她從頭到尾都沒
    有說這件事」、「（問：被告與乙○○○○○○關係？）答：乙○○○○○○只有曾經跟我介紹
    說被告是她的弟弟．．．」、「（問：有無跟乙○○○○○○ 雇主的嫂嫂說這件事？）
    答：有，我用英文說是被告委託我將錢及金項鍊轉交給乙○○○○○○．．．」、「（
    問：跟乙○○○○○○比較熟？還是跟甲○○○○○○○○ SAKSIT比較熟？）答：乙○○○○○○，不清
    楚他們兩人之間的關係」、「（問：乙○○○○○○ 有無跟妳說被告向她借錢的事？）
    答：沒有」等語，衡諸告訴人與證人SAQUILON同為外籍幫傭，且彼此熟識，如告
    訴人確遭被告傷害及強盜，理應會向證人SAQUILON訴說其不幸遭遇，以獲取安慰
    及幫助，告訴人於證人 SAQUILON 受被告之託前來歸還八千元及項鍊時，竟始終
    未提及所遭遇之不幸，此亦不符常情。
  (五)而證人PHSSUMONDECHO SAEN（中文譯名：阿賢）於本院九十三年十二月二十九日
    審理時結證稱：「（問：是否認識被告甲○○○○○○○○ SAKSIT及被害人乙○○○○○○ ？認
    識多久？）答：認識。認識一年多」、「（問：據你瞭解，甲○○○○○○○○ SAKSIT
    與乙○○○○○○ 他們二人到底是何關係？是否為男女朋友關係？有無同居？）答：他
    們兩人是男女朋友，我會遇到他們二人都是在星期五、星期六，他們二人於週末
    都會睡在一起」、「（問：你與被告甲○○○○○○○○ SAKSIT是否同工廠的同事？）答
    ：是」、「（問：具體的日期在九十三年四月二十五日晚上，你有無與被告
    甲○○○○○○○○ SAKSIT 和被害人乙○○○○○○一起在附近的ＯＫ超商？）答：有遇到，因
    為那天剛好發薪水，我要去買東西有遇到被告及被害人」、「二十五日下午差不
    多五點半左右我有遇到被告甲○○○○○○○○ SAKSIT」、「我看到甲○○○○○○○○ SAKSIT
    及乙○○○○○○坐在便利超商的前面」、「他們正在討論借錢的事」、「我知道被告
    跟被害人借錢，因為被害人不相信被告說家裡急需用錢，被害人就向我求證，證
    明被告家中確實缺錢，我才說被告的小孩真的生病需要錢」、「那天我有跟
    乙○○○○○○講被告甲○○○○○○○○ SAKSIT家確實有缺錢，乙○○○○○○說要回去想想看，再決
    定是否借，隔天我聽甲○○○○○○○○ SAKSIT說乙○○○○○○ 有拿錢給他，但是我不知道被
    告借了多少」、「被害人乙○○○○○○ 問完之後，是我先離開的」、「（問：是否知
    道被害人乙○○○○○○住在何處？）答：知道」、「（問：你到底是否知道甲○○○○○○○○
    SAKSIT住在被害人乙○○○○○○的住處過夜？）答：甲○○○○○○○○ SAKSIT 有告訴我，他
    有住到乙○○○○○○住處過夜，但是確實有無住在被害人乙○○○○○○那裡我不清楚」等語
    。依其證詞，可見被告與告訴人二人確係經常於週末出雙入對，於案發前一天也
    有一同外出購物，被告並有開口向告訴人借錢，告訴人亦表示會考慮看看。衡情
    被告既已於案發前一天下午開口向告訴人借錢，應無半夜再潛入告訴人住處借錢
    之必要。
  (六)況被告辯稱：伊知道告訴人將錢放在何處，逕可不告而取等語，而告訴人亦於原
    審審理時陳稱：「被告知道我之前把錢放在床腳的位置，現在我改放在（床）頭
    的位置，被告是否知道我就不知道」等語（見原審卷第六四頁），可見被告並非
    不知道告訴人將錢藏放的位置，以告訴人於該次週末曾到告訴人住處，且時間非
    短，又該處除告訴人外，僅有一中風的老阿媽，如被告心懷不軌，自可乘告訴人
    離開房間之際，在房間內大肆搜尋，何須大費周章，還得出手毆打告訴人並持水
    果刀施以脅迫，如此不但可能導致告訴人與被告感情決裂，告訴人亦可能報警處
    理，被告除非至愚，當不至出此下策。
  (七)另觀諸卷附本件金項鍊之相片（見偵卷第六二頁），該金項鍊係從扣環與項鍊銜
    接處整處斷裂脫落，而一般人穿戴項鍊時，如使力不當亦有可能使項鍊斷裂成如
    此之情形，故被告所辯：金項鍊是其與告訴人在摟摟抱抱之間不慎扯斷的等語，
    尚非全然不可能。
  (八)又經原審向被告任職之卜大實業股份有限公司（下稱卜大公司）函詢被告於九十
    三年四月二十三日（週五）至同年月二十六日（週一）進出該公司之情形，據覆
    ：該公司進出人員須向警衛室登記，依紀錄所示，被告係於二十三日下午五時十
    一分登記外出，直至二十六日上午七時四十八分才登記返回上班乙節，有卜大公
    司九十三年六月八日函暨所附被告九十三年四月份出勤狀況明細表各一份附卷可
    參（見原審卷第三二至三六頁），且參酌前開證人PHSSUMONDECHO SAEN所證：其
    於二十五日下午差不多五點半左右有遇到被告及告訴人二人等語，可見被告所辯
    ：伊於案發前之週五晚上便住在告訴人住處，直到案發當天（即週一）早上才回
    工廠上班等語，亦非完全無所根據。
  (九)至證人即告訴人之雇主丁○○及楊林鼻仔雖於警詢時證稱：其等係僱用告訴人在
    案發房屋照顧其等母親，但未看過被告到該處等語，惟其二人亦證稱：其等並未
    住在案發地點，僅係輪流至該處探望母親等語，可見其二人僅係偶而至該處，況
    且告訴人亦自承被告經常於週末至該處乙情，是證人丁○○及楊林鼻仔之證詞尚
    難採為不利於被告之證據。
  (十)末查，告訴人與被告之交往雖屬密切，惟其二人分屬印尼及泰國國籍，且均僅為
    來台短暫工作之勞工，另依證人PHSSUMONDECHO SAEN之證詞，被告於泰國老家已
    有小孩，而告訴人亦自承其將於九十三年六月二十五日工作期滿，返回印尼，顯
    見其二人之交往應不太可能有完美之結局，又衡諸被告先前已積欠告訴人一萬三
    千元未還，現在又向告訴人拿取一萬元，告訴人並離台在即，告訴人焦慮被告未
    能及時如數清償之心情，不言可喻，是告訴人為期仲介人員能協助其向被告索回
    借款，而故意誇大情節，亦非絕無此可能。
五、綜上所述，本件公訴人所舉之證據尚無從使本院獲得被告確有公訴人所指之加重
    強盜犯行之確切心證。此外，本院復查無何積極證據足資證明被告有何加重強盜
    或恐嚇取財之犯行，而告訴人之指訴，復存有前開嚴重之瑕疵，而未至通常一般
    人均不致有所懷疑，而得確信其為真實之程度，要難單純以告訴人有瑕疵之指述
    或以推測、擬制之方法，為裁判之基礎，被告之犯行既屬不能證明，揆諸首揭規
    定及意旨，自應諭知被告無罪之判決。原審就被告有利之事證未予採酌，率為有
    罪之認定，尚有未洽。被告上訴意旨以其並未犯罪指摘原判決失當，核屬有據，
    爰將原審判決予以撤銷，並為無罪之諭知，以免冤抑。
據上論斷，應依刑事訴訟法第三百六十九條第一項前段、第三百六十四條、第三百零
一條第一項，判決如主文。
本案經檢察官戊○○到庭執行職務。
中      華      民      國    九十四    年      一      月     十二     日
                                    臺灣高等法院臺中分院刑事第七庭
                                          審判長法  官  林  榮  龍
                      法  官  林  宜  民
                                                法  官  許  秀  芬
右正本證明與原本無異。
本件檢察官得上訴。
如不服本判決應於收受送達後十日內向本院提出上訴書狀，其未敘述上訴之理由者並
得於提起上訴後十日內向本院補提理由書（均須按他造當事人之人數附繕本）。
                                                書記官  金  珍  華
中      華      民      國      九十四   年      一       月    十二    日
                                                                        Ｒ
